【裁判字號】    89,易,223
【裁判日期】    890623
【裁判案由】    毒品危害防制條例
【裁判全文】
臺灣板橋地方法院刑事判決                          八十九年度易字第二二三號
    公  訴  人  臺灣板橋地方法院檢察署檢察官
    被      告  甲○○
右列被告因毒品危害防制條例案件，經檢察官提起公訴（八十八年度偵字第一八三四
五號），本院判決如左：
    主  文
甲○○施用第二級毒品，累犯，處有期徒刑柒月。
    事  實
一、甲○○前於民國七十四年間，因搶劫案件，經臺灣臺北地方法院以七十四年度重
    訴字第九四號判決科處有期徒刑十四年確定，嗣經臺灣高等法院以七十七年度聲
    減字第一二三七七號裁定減刑為九年四月，甫於八十四年一月十五日執行完畢。
    竟仍不知悔改，於八十七年間因施用第二級毒品安非他命，經依臺灣臺北地方法
    院八十七年度毒聲字第一六一二號裁定送觀察勒戒後，認無繼續施用毒品之傾向
    ，由臺灣臺北地方法院檢察署檢察官於八十七年十二月二十二日以八十七年度偵
    字第二五四五二號為不起訴處分；嗣於八十八年一月間復因施用安非他命為警查
    獲，經依本院八十八年度毒聲字第一九四六號裁定送勒戒處所觀察、勒戒後，認
    無繼續施用毒品傾向，而由臺灣板橋地方法院檢察署檢察官於八十八年四月九日
    以八十八年度偵字第六○一七號為不起訴處分在案。詎於八十八年六月二十九日
    十七時四十分前約九十四小時內之某時，在不詳處所施用第二級毒品安非他命，
    其後於八十八年六月二十九日十七時四十分許，為警在臺北縣三重市○○路○段
    一八四巷二十八號二樓查獲。
二、案經臺北市政府警察局信義分局移送臺灣板橋地方法院檢察署檢察官偵查起訴。
    理  由
一、訊之被告甲○○對於右揭犯罪事實均自白不諱，經查：被告於八十八年六月二十
    九日經警採尿送驗結果，其尿液呈安非他命陽性反應，此有臺北市立療養院八十
    八年七月六日煙毒尿液檢驗報告書、臺北市政府警察局信義分局尿液對照表附卷
    可憑；嗣本院再將上開尿液送法務部調查局鑑定，亦呈甲基安非他命陽性反應，
    有該局八十九年一月二十四日檢驗通知書在卷足稽，是被告之前開自白堪信與事
    實相符。又按依相關文獻資料，甲基安非他命經口服投與後約百分之七十於二十
    四小時內自尿中排出，約百分之九十於九十六小時內自尿中排出，由於目前國內
    尿液中甲基安非他命之檢驗僅為鑑定其是否陽性反應，尚未定其含量，且甲基安
    非他命成分之檢出與其投與方式、投與量、個人體質、採尿時間與檢測儀器之精
    密度等諸多因素有關，因此僅憑尿液中呈安非他命陽性反應，並無法確實推算吸
    食時間距採集時間之長短，惟依上述資料推斷，最長可能不會超過四日，此有行
    政院衛生署藥物食品檢驗局八十一年二月八日（八一）藥檢壹字第一一五六號函
    可參，被告於八十八年六月二十九日十九時三十分經採尿送驗，既呈甲基安非他
    命陽性反應，依上開說明，其於該採尿時往前回溯九十六小時內，必曾施用安非
    他命，惟自警於同日十七時四十分許查獲被告之時起至採尿之時止之一小時五十
    分之期間內，被告在接受警方調查之中，當無施用安非他命之可能，自應將此期
    間排除在外。綜上，被告於八十八年六月二十九日十七時四十分許前之九十四小
    時內曾施用安非他命乙次之行為，堪予認定。次查被告於八十七年間因施用第二
    級毒品安非他命，經依臺灣臺北地方法院八十七年度毒聲字第一六一二號裁定送
    觀察勒戒後，認無繼續施用毒品之傾向，由臺灣臺北地方法院檢察署檢察官於八
    十七年十二月二十二日以八十七年度偵字第二五四五二號為不起訴處分；嗣於八
    十八年一月間復因施用安非他命為警查獲，經依本院八十八年度毒聲字第一九四
    六號裁定送勒戒處所觀察、勒戒後，認無繼續施用毒品傾向，而由臺灣板橋地方
    法院檢察署檢察官於八十八年四月九日以八十八年度偵字第六○一七號為不起訴
    處分等情，亦有上開不起訴處分書在卷足按。是以本件事證明確，被告施用安非
    他命之犯行堪予認定。
二、按安非他命係屬毒品危害防制條例第二條第二項第二款所定之第二級毒品，核被
    告所為，係犯同條例第十條第二項之施用第二級毒品罪。被告持有安非他命之低
    度行為，為施用之高度行為所吸收，不另論罪。被告前於民國七十四年間，因搶
    劫案件，經臺灣臺北地方法院以七十四年度重訴字第九四號判決科處有期徒刑十
    四年確定，嗣經臺灣高等法院以七十七年度聲減字第一二三七七號裁定減刑為九
    年四月，甫於八十四年一月十五日執行完畢，有臺灣臺北地方法院七十四年度重
    訴字第九四號、臺灣高等法院七十五年度上重一訴字第三一號判決及臺灣高等法
    院檢察署刑案紀錄簡覆表附卷足參，其於受有期徒刑執行完畢後五年內再犯本件
    有期徒刑以上之罪，為累犯，應依刑法第四十七條之規定加重其刑。審酌被告因
    施用毒品經兩次送觀察勒戒及不起訴處分後，竟仍三度施用毒品，顯無悔改之意
    、及施用毒品係自我戕害之行為，於他人尚無重大危害、及其犯後態度等一切情
    狀，量處如主文所示之刑，以示儆懲。
據上論斷，應依刑事訴訟法第二百九十九條第一項前段、毒品危害防制條例第十條第
二項、第二十條第三項、刑法第十一條前段、第四十七條，判決如主文。
本案經檢察官      到庭執行職務
中      華      民      國      八十九      年    六    月    二十三    日
                                  臺灣板橋地方法院刑事第二庭
                                      審判長法  官  梁  宏  哲
                                            法  官  古  秋  菊
                                            法  官  楊  博  欽
右正本證明與原本無異。
如不服本判決，應於判決送達後十日內，向本院提出上訴狀。
                                            書記官  韓  毓  寧
中      華      民      國      八十九      年    六    月    二十三    日
附錄本案論罪科刑法條：
毒品危害防制條例第十條
施用第一級毒品者，處六月以上五年以下有期徒刑。
施用第二級毒品者，處三年以下有期徒刑。


司法院資訊處製作；財團法人民間司法改革基金會備份。
